臺灣板橋地方法院刑事判決　　　　　　　　　　　　　九十一年度易字第九七六號
　　公訴人　臺灣板橋地方法院檢察署檢察官
　　被　告　乙○○
　　　　　　甲○○
右列被告因竊盜案件，經檢察官提起公訴（九十年度偵字第一五三四五號），本院判
決如左：
    主    文
乙○○、甲○○共同竊盜，各處拘役貳拾日，如易科罰金，均以參佰元折算壹日。均
緩刑貳年。
    事    實
一、乙○○、甲○○二人於民國九十年九月十五日下午五時五十分許，共同騎乘乙○○所有之車號ＢＶＢ－八六０號重型機車，行經臺北縣蘆洲市○○路四０八巷一
　　四０弄七號由丙○○承租放置麻將牌、棋具等成品之鐵皮倉庫前時，因見該倉庫
　　前於同年八月二十日失火後鐵皮圍牆出現缺口，且無人看守，竟共同意圖為自己
　　不法之所有，無視員警在該倉庫牆外所拉起之黃色封鎖警示帶，進入該倉庫竊取
　　麻將牌等財物。嗣乙○○將所竊得之麻將牌三付、排尺二十八支、及象棋三付攜
　　出置於前開機車踏板上，及甲○○跨坐在該倉庫圍牆缺口處整理其竊得之麻將牌
　　時，當場為警查獲。
二、案經臺北縣政府警察局蘆洲分局移送臺灣板橋地方法院檢察署檢察官偵查起訴。
    理    由
一、訊據被告乙○○對其於前揭時地竊取被害人丙○○所承租倉庫內放置之麻將牌三
　　付、排尺二十八支、及象棋三付之事實坦承不諱。被告甲○○則矢口否認竊盜犯
　　行，辯稱：伊與乙○○在附近同一工廠工作，案發當時伊與乙○○係至該倉庫附
　　近撿拾廢鐵條及螺絲，伊僅進入該倉庫看一下就出來，未竊取倉庫內物品，嗣在
　　倉庫圍牆缺口處看見有散置之麻將牌，伊僅好奇摸弄把玩一下，便遭員警拍照，
　　伊不知甲○○有拿倉庫內之麻將牌、排尺及象棋等物，伊無竊盜之意思云云。
二、然查前揭事實，業經被害人丙○○於警訊時及偵審中指訴述明確（見偵查卷第十
　　六頁、第五十頁）。被告乙○○於警訊時及偵審中亦坦承未經允許進入丙○○所
　　承租倉庫內翻找，拿麻將牌三付、排尺二十八支、及象棋三付放置於所騎之車號
　　ＢＶＢ－八六０號重型機車腳踏板上旋為警查獲之事實（見偵查卷第六頁背面至
　　第七頁、第三十九頁背面、第四十九頁背面、第五十四頁背面、本院九十一年四
　　月十六日訊問筆錄）。被告甲○○於警訊時亦自承：把玩之麻將牌係在燒燬倉庫
　　內拿出放在倉庫前等語（見偵查卷第九頁背面）。
三、次查證人即員警詹坤達於本院審理時證稱：當天被害人丙○○報了兩次案，伊係
    被害人第二次報案時去現場，見到倉庫有四人，其中被告乙○○已將麻將牌搬到
    機車踏板上，有一人戴著手套在找東西，另被告甲○○正跨坐在圍牆缺口那邊弄
　　麻將，伊用相機拍攝時，甲○○還對伊笑等語（見本院九十一年五月二十八日審
　　判筆錄）。此外復有現場照片九張及被害人丙○○簽具之贓物認領保管單一紙附
　　卷可稽。依員警所攝照片顯示，被告甲○○當時正跨坐在該倉庫圍牆缺口處整理
    麻將牌，而該麻將牌又係被害人丙○○承租倉庫內放置之貨品，既非被告二人所
　　有之物，被告等自無權拿取，然本案被告二人無視該倉庫於失火後員警在鐵皮圍
　　牆外所拉起之黃色封鎖警示帶，未得允許擅自進入倉庫翻找財物，於員警到場時
    ，被告乙○○已將麻將牌三付、排尺二十八支、及象棋三付放置於其所騎機車腳
　　踏板上，被告甲○○亦跨坐在該倉庫圍牆缺口處整理取自倉庫內之麻將牌，自均
　　已將被害人財物置於自己實力支配之下，彼等竊取他人財物之事實甚明，本件事
　　證明確，被告二人竊盜犯行堪予認定。
四、核被告乙○○、甲○○所為均係犯刑法第三百二十條第一項之竊盜罪。彼二人間
　　有犯意之聯絡與行為之分擔，為共同正犯。爰審酌被告二人因一己之貪念，竊取
　　他人財物，彼等犯罪之動機、目的、手段、所得財物之價值、及犯罪後之態度等
　　一切情狀，分別量處如主文所示之刑，並諭知易科罰金之折算標準，以示懲儆。
    末查被告二人前均未曾受有期徒刑以上刑之宣告，有臺灣高等法院檢察署刑案紀
　　錄簡覆表及臺灣高等法院被告全國前案紀錄表各一紙在卷可查，本院念彼等因一
　　時誤念觸法，經此偵審教訓應知警惕，而無再犯之虞，因認對彼等所宣告之刑均
　　以暫不執行為適當，爰均併宣告緩刑二年，以啟自新。
據上論斷，應依刑事訴訟法第二百九十九條第一項前段，刑法第二十八條、第三百二
十條第一項、第四十一條第一項、第七十四條第一款，罰金罰鍰提高標準條例第一條
前段、第二條，判決如主文。
本案經檢察官李吉祥到庭執行職務。
中      華      民      國      九 十 一    年   六    月    十  一   日
                                            臺灣板橋地方法院刑事第四庭
                                                法    官    談      虎
右正本證明與原本無異。
如不服本判決，應於判決送達後十日內，向本院提出上訴狀。
                                                書 記 官    陳  君  偉
中      華      民      國      九 十 一    年     六    月    十  一   日
附註法條：
刑法第三百二十條第一項
  意圖為自己或第三人不法之所有，而竊取他人之動產者，為竊盜罪，處五年以下有
  期徒刑、拘役或五百元以下罰金。
右正本證明與原本無異。
